【裁判字號】    90,易,233
【裁判日期】    900330
【裁判案由】    毒品危害防制條例
【裁判全文】
臺灣板橋地方法院刑事判決                            九十年度易字第二三三號
    公  訴  人  臺灣板橋地方法院檢察署檢察官
    被      告  甲○○
右列被告因違反毒品危害防制條例案件，經檢察官提起公訴 (八十七年度偵字第二一
七九一號、八十九年度毒偵字第一０三五號），本院判決如左：
    主  文
甲○○連續施用第貳級毒品，累犯，處有期徒刑伍月，扣案之第貳級毒品安非他命淨
重壹點貳公克及參拾參點陸公克沒收銷燬之，又分裝袋捌個及注射針筒貳支沒收。又
連續施用第壹級毒品，累犯，處有期徒刑拾月，扣案之第壹級毒品海洛因驗餘淨重捌
點陸參公克沒收銷燬之。應執行有期徒刑壹年貳月，扣案之第貳級毒品安非他命淨重
壹點貳公克及參拾參點陸公克、第壹級毒品海洛因驗餘淨重捌點陸參公克沒收銷燬之
，又分裝袋捌個及注射針筒貳支沒收。
    事  實
一、甲○○於民國七十五年間因搶奪搶劫軍法案，經臺灣高等法院判處有期徒刑二年
    確定，嗣於七十七年四月二十二日執行完畢，又於八十三年間因違反麻醉藥品管
    理條例案件，經臺灣新竹地方法院判處有期徒刑九月確定，嗣於八十五年三月十
    四日執行完畢，又於八十八年間因違反毒品危害防制條例案件，經臺灣高等法院
    判處有期徒刑六月確定，尚未執行完畢，又於八十八年間因違反毒品危害防制條
    例案件，經臺灣臺北地方法院判處有期徒刑十月確定，尚未執行完畢，又於八十
    八年間因竊盜案，經臺灣高等法院判處有期徒刑一年確定，尚未執行完畢，竟不
    知悔改；其於八十七年間因施用第二級毒品案件，經臺灣士林地方法院以八十七
    年度毒聲字第二三０號裁定觀察勒戒後，認無繼續施用毒品傾向，業由該署檢察
    官於八十七年七月二十六日以八十七年度偵字第六二九二號案為不起訴處分確定
    ；詎其仍不知悔改，明知安非他命及海洛因業經毒品危害防制條例分別列為第二
    級及第一級毒品，不得非法持有及施用，竟基於概括犯意，連續自八十七年八月
    底起至八十九年一月二十二日止，在台北縣新店市○○路一三０巷十三號住處，
    每日施用第一級毒品海洛因及第二級毒品安非他命多次。嗣於八十七年九月三十
    日三時五十分許，在台北縣土城市○○路與金城路口為警查獲，並扣得第二級毒
    品安非他命一點二公克；又於八十九年一月二十四日十九時三十分許，在台北縣
    新莊市○○街五號為警查獲，並扣得第二級毒品安非他命三十三點六公克、第一
    級毒品海洛因驗餘淨重八點六三公克、分裝袋八個、注射針筒二支。嗣經本院以
    八十七年度毒聲字第二三三０號裁定送觀察勒戒後，認定仍有繼續施用毒品傾向
    。
二、案經台北市政府警察局松山分局及台北縣警察局板橋分局報請台灣板橋地方法院
    檢察署檢察官偵查起訴。
    理  由
一、右開事實，業經被告甲○○於警訊及偵審中坦承不諱，且有第二級毒品安非他命
    一點二公克及三十三點六公克、第一級毒品海洛因驗餘淨重八點六三公克、分裝
    袋八個、注射針筒二支等物扣案可證。又前揭扣案毒品海洛因經送驗結果證實成
    份為海洛因，合計淨重八點六三公克，此有法務部調查局鑑定通知書一份（在毒
    偵字第一０三五號卷第六二頁）可參。又被告前因施用毒品案件，經臺灣士林地
    方法院裁定送觀察勒戒後，認無繼續施用毒品之傾向，由台灣士林地方法院檢察
    署檢察官於八十七年七月二十六日以八十七年度偵字第六二九二號不起訴處分確
    定，有不起訴處分書（在偵字第一０三五號卷第六一頁）足憑。其於五年內再犯
    毒品危害防制條例第十條之罪，經裁定送觀察勒戒，認有繼續施用毒品傾向，有
    台灣台北看守所附設勒戒處所八十七年十月二十一日有無繼續施用毒品傾向證明
    書一份（附於偵字第二一七九一號卷第五九頁）可參。本件事證明確，應予依法
    論科。
二、核被告甲○○所為，係犯毒品危害防制條例第十條第一項施用第一級毒品罪（起
    訴書論罪法條漏未引用，惟起訴書已載明犯罪事實，仍應一併論究）及同條第二
    項施用第二級毒品罪。其持有毒品之低度行為，已為其施用之高度行為所吸收，
    不另論擬。又被告甲○○先後多次施用第一、二級毒品行為，時間緊接，犯罪構
    成要件相同，顯各基於同一犯意為之，應依連續犯論各以一罪並均加重其刑。又
    被告甲○○於八十三年間因違反麻醉藥品管理條例案件，經臺灣新竹地方法院判
    處有期徒刑九月確定，嗣於八十五年三月十四日執行完畢，此有臺灣高等法院檢
    察署刑案紀錄簡覆表一件在卷可按，其於五年內再犯本件有期徒刑以上之罪，為
    累犯，應依法加重其刑。又被告所犯上開二罪，犯意各別，行為亦殊，應分論併
    罰。爰審酌被告之品行、犯罪之動機、目的、所生危害及犯罪後坦承犯行之態度
    等一切情狀，量處如主文所示之刑，並定其應執行刑。
三、扣案之第二級毒品安非他命淨重一點二公克及三十三點六公克、第一級毒品海洛
    因驗餘淨重八點六三公克，應依法宣告沒收銷燬之。又扣案之分裝袋八個、注射
    針筒二支，係被告貴華所有供其施用毒品使用之器具，應依法宣告沒收。
據上論斷，應依刑事訴訟法第二百九十九條第一項前段，毒品危害防制條例第十條第
一、二項，第十八條第一項，刑法第十一條前段、第五十六條、第四十七條、第五十
一條第五款、第三十八條第一項第二款，判決如主文。
本案經檢察官高智美到庭執行職務。
中      華      民      國    九十      年      三      月     三十     日
                                      臺灣板橋地方法院刑事第二庭
                                          法    官  黃  惠  瑛
右正本證明與原本無異。
如不服本判決，應於判決送達後十日內，向本院提出上訴狀。
                                          書 記 官  張  志  華
中      華      民      國    九十      年      四      月      四      日
附錄本案論罪科刑法條全文：
毒品危害防制條例第十條
施用第一級毒品者，處六月以上五年以下有期徒刑。
施用第二級毒品者，處三年以下有期徒刑。
毒品危害防制條例第十八條
查獲之毒品及專供製造或施用毒品之器具，不問屬於犯人與否，均沒收銷燬之。但合
於醫藥或研究之用者，得不予銷燬。
前項合於醫藥或研究用毒品或器具之管理辦法，由法務部會同行政院衛生署定之。


司法院資訊處製作；財團法人民間司法改革基金會備份。
